臺灣新北地方法院民事判決
111年度勞小字第21號
原      告  陳語慧  

被      告  林宏凱即哈奇寵物澡堂


上列當事人間請求給付工資事件，經本院於民國111年4月21日言
詞辯論終結，判決如下：
    主      文
被告應給付原告新臺幣肆萬貳仟元，及自民國一一一年一月二十
八日起至清償日止，按週年利率百分之五計算之利息。
被告應提繳新臺幣貳萬參仟伍佰玖拾捌元至原告於勞動部勞工保
險局之勞工退休金個人專戶。
訴訟費用新臺幣壹仟元由被告負擔。
本判決得假執行。但被告如以新臺幣陸萬伍仟伍佰玖拾捌元為原
告預供擔保，得免為假執行。
    事實及理由
壹、程序方面：
一、按不變更訴訟標的，而補充或更正事實上或法律上之陳述者
    ，非為訴之變更或追加，民事訴訟法第256條定有明文。本
    件原告起訴時原列林宏凱為被告，嗣於本院民國111年3月10
    日言詞辯論期日當庭更正被告名稱為林宏凱即哈奇寵物澡堂
    （見勞簡字卷第59頁）。經核原告上開當事人之更正，並未
    改變當事人之同一性，非為訴之變更或追加，應予准許。
二、按訴狀送達後，原告不得將原訴變更或追加他訴。但請求基
    礎事實同一、擴張或減縮應受判決事項之聲明，不在此限，
    此參諸民事訴訟法第255條第l項第2、第3款之規定自明。查
    ，本件原告起訴時，訴之聲明原為：㈠被告應給付原告新臺
    幣（以下同）153,797元以及自起訴狀繕本送達翌日起至清
    償日止，按年息5％計算之利息。㈡願供擔保，請准宣告假執
    行（見勞簡字卷第11頁）。嗣於本院111年4月21日言詞辯論
    期日，變更訴之聲明為：㈠被告應給付原告42,000元，及自
    起訴狀繕本送達翌日起至清償日止，按年息百分之5計算之
    利息。㈡被告應提繳23,598元至原告勞保局勞工退休金專戶
    。㈢願供擔保，請准宣告假執行（見本院卷第27頁）。經核
    原告所為訴之減縮，揆之前開規定，核無不合，應予准許。
三、本件被告經合法通知未於最後言詞辯論期日到場，核無民事
    訴訟法第386 條各款所列情形，爰依原告之聲請，由其一造
    辯論而為判決。
貳、實體方面：
一、原告主張：原告自109年11月1日起，受僱於被告，擔任美容
    師，約定每月工資為35,000元，於次月5日以現金方式給付
    ，工作時間為上午10時至下午6時，做完可提早下班，月休8
    日，其中每週四為店休日，其餘4日由原告自行排休，被告
    並承諾店內每天至少配置美容師及助理2人，如助理休假，
    被告即會上班，不會讓原告單獨上班而有過勞之情形。詎被
    告於原告單獨上班時，幾乎直到原告快下班才至店內，致原
    告需獨自處理店內所有事務，原告因不堪長期過勞產生皮膚
    過敏，在身心無法負荷下，向被告提出離職並表示工作至11
    0年11月30日，且被告於原告任職期間，未依法給予原告特
    別休假，亦未為原告提繳勞工退休金。嗣被告至110年12月5
    日發薪日，仍未給付110年11月之薪資，原告乃向新北市政
    府勞工局申請勞資爭議調解，惟因被告未於110年12月14日
    出席調解會議，而致調解不成立。爰依兩造間之勞動契約及
    相關勞動法規，請求被告給付：㈠積欠110年11月之工資35,0
    00元；㈡未休特別休假工資7,000元；㈢補提繳勞工退休金23,
    598元等語，並聲明，如前開程序事項中變更後之聲明。
二、被告未於辯論期日到場，亦未提出書狀作何聲明或陳述。
三、法院之判斷：
  ㈠按當事人對於他造主張之事實，於言詞辯論時不爭執者，視
    同自認，但因他項陳述可認為爭執者，不在此限；當事人對
    於他造主張之事實，為不知或不記憶之陳述者，應否視同自
    認，由法院審酌情形斷定之；當事人對於他造主張之事實，
    已於相當時期受合法之通知，而於言詞辯論期日不到場，亦
    未提出準備書狀爭執者，準用第1 項之規定，但不到場之當
    事人係依公示送達通知者，不在此限，民事訴訟法第280 條
    定有明文。
  ㈡原告主張之前揭事實，業據提出與所述情節相符之兩造間109
    年10月至11月LINE對話內容截圖、109年11月至110年11月之
    排班紀錄、被告助理於110年12月5日前往被告公司領薪之錄
    音譯文、新北市政府勞資爭議調解紀錄、勞工退休金個人專
    戶資料、原告之勞工保險異動查詢資料等件影本為證（見勞
    簡字卷第15至31頁、第53至55頁），並有本院依職權調取被
    告之經濟部商工登記公示資料在卷可稽，是原告前揭主張之
    事實，堪予認定。
  ㈢茲就原告請求之項目及數額有無理由，分述如下：
  ⒈積欠110年11月之工資35,000元：
    按工資應全額直接給付勞工；依本法終止勞動契約時，雇主
    應即結清工資給付勞工，勞動基準法（下稱勞基法）第22條
    第2 項前段、勞基法施行細則第9 條分別定有明文。經查：
    原告主張其月薪為35,000元，而被告積欠其110年11月之工
    資35,000元，業據其提出兩造間109年10月至11月LINE對話
    內容截圖影本在卷為證（見本院卷第15至21頁），是原告主
    張被告應給付其積欠薪資35,000元，為有理由，應予准許。
　⒉未休特別休假工資：
  ⑴按勞工在同一雇主或事業單位，繼續工作滿一定期間者，應
    依下列規定給予特別休假：一、6 個月以上1 年未滿者，3
    日。二、1 年以上2 年未滿者，7 日。三、2 年以上3 年未
    滿者，10日。四、3 年以上5 年未滿者，每年14日。勞工之
    特別休假，因年度終結或契約終止而未休之日數，雇主應發
    給工資。勞工依本條主張權利時，雇主如認為其權利不存在
    ，應負舉證責任，勞基法第38條第1 項第1 至4 款、第4 項
    前段、第6 項分別定有明文。又勞基法第38條第4 項所定雇
    主應發給工資，按勞工未休畢之特別休假日數，乘以其1 日
    工資計發，所謂1 日工資，為勞工之特別休假於年度終結或
    契約終止前1 日之正常工作時間所得之工資；其為計月者，
    為年度終結或契約終止前最近1 個月正常工作時間所得之工
    資除以30所得之金額，勞基法施行細則第24之1 條第2 項第
    1 款亦有明文規定。
  ⑵原告自109年11月1日受僱於被告，迄離職日110年12月1日，
    共有10日特別休假日，原告已休假4日，尚餘應休未休之特
    別休假日6日，而原告之月平均工資為35,000元，故被告應
    給付7,000元未休特別休假工資（計算式：35000÷30×6＝7000
    ，元以下四捨五入）。
　⒊提繳勞工退休金23,598元：
  ⑴按雇主應為適用勞退條例之勞工，按月提繳退休金，儲存於
    勞工保險局設立之勞工退休金個人專戶。雇主每月負擔之勞
    工退休金提繳率，不得低於勞工每月工資百分之6，勞退條
    例第6條第1項、第14條第1項定有明文。依同條例第31條第1
    項規定，雇主未依該條例之規定按月提繳或足額提繳勞工退
    休金，致勞工受有損害者，勞工得向雇主請求損害賠償。該
    專戶內之本金及累積收益屬勞工所有，僅於未符合同條例第
    24條第1項所定請領退休金規定之前，不得領取。是雇主未
    依該條例之規定，按月提繳或足額提繳勞工退休金者，將減
    損勞工退休金專戶之本金及累積收益，勞工之財產受有損害
    ，自得依該條例第31條第1項規定請求損害賠償；於勞工尚
    不得請領退休金之情形，亦得請求雇主將未提繳或未足額提
    繳之金額繳納至其勞退專戶，以回復原狀。
  ⑵經查，原告每月薪資依勞工退休金月提繳工資分級表所訂級
    距為36,300元，被告應於受僱期間為原告提繳勞工退休金每
    月為2,178元，然原告任職被告期間，被告均未為原告提繳
    勞工退休金至其勞退專戶，原告自得請求被告提繳28,314元
    （計算式：2,178元×13＝28,314元，元以下四捨五入）至其
    勞工退休金專戶，然原告僅請求被告提繳勞工退休金23,598
    元，應屬有據。
  ㈣末按給付有確定期限者，債務人自期限屆滿時起，負遲延責
    任。給付無確定期限者，債務人於債權人得請求給付時，經
    其催告而未為給付，自受催告時起，負遲延責任；其經債權
    人起訴而送達訴狀，與催告有同一之效力；又遲延之債務，
    以支付金錢為標的者，債權人得請求依法定利率計算之遲延
    利息，但約定利率較高者，仍從其約定利率；應付利息之債
    務，其利率未經約定，亦無法律可據者，週年利率為百分之
    5，民法第229條第1項、第2項、第233條第1項、第203條分
    別定有明文。本件原告請求被告給付積欠工資部分，依勞基
    法施行細則第9條規定，於依勞基法終止勞動契約時，雇主
    應即結清工資給付勞工，而兩造間之勞動契約既於110年12
    月1日合法終止，則被告應於該期日結清積欠工資，被告迄
    未給付，對原告應負遲延責任。而本件起訴狀繕本係於111
    年1月27日送達被告，有本院送達證書1份在卷可憑（見勞簡
    字卷第47頁），則原告請求自起訴狀繕本送達被告翌日起即
    111年1月28日起至清償日止，按週年利率百分之5計算之法
    定遲延利息，核無不合。
四、綜上所述，原告依兩造間之勞動契約及相關勞動法規，請求
    被告給付42,000元（計算式：積欠110年11月之工資35,000
    元＋未休特別休假工資7,000元＝42,000元），及自111年1月2
    8日起至清償日止，按週年利率百分之5計算之利息，以及依
    勞退條例第31條第1項規定，提繳23,598元至原告於勞保局
    之勞退專戶，均有理由，應予准許。
五、本判決原告勝訴部分未逾50萬元，爰依職權宣告假執行，而
    被告雖未陳明願供擔保免為假執行，惟亦依職權免為假執行
    之宣告，爰酌定免為假執行應供擔保金額。
六、本件事證已臻明確，兩造其餘攻擊防禦方法及其餘爭點，核
    與判決結果無涉，不再一一論述。
七、末按適用小額訴訟程序事件法院為訴訟費用之裁判時，應確
    定其費用額，民事訴訟法第436 條之19定有明文，爰依民事
    訴訟法第78條之規定，以附表之訴訟費用明細確定本件訴訟
    費用額如主文第3 項所示。
中    華    民    國   111    年     5    月     5    日
                    勞動法庭    法  官  許珮育
以上正本係照原本作成。
如不服本判決，應於送達後20日內，向本院提出上訴狀並表明上
訴理由，如於本判決宣示後送達前提起上訴者，應於判決送達後
20日內補提上訴理由書（須附繕本）。對於小額程序之第一審判
決之上訴，非以其違背法令之理由，不得為之。且上訴狀內應記
載表明（一）原判決所違背之法令及其具體內容。（二）依訴訟
資料可認為原判決有違背法令之具體事實者。
中    華    民    國   111    年     5    月     6    日
                                書記官  楊佩宣         
附表：訴訟費用明細
項        目 金   額（新臺幣）  備註 第一審裁判費 1,000 元  合        計 1,000 元